【裁判字號】    92,交訴,9
【裁判日期】    920206
【裁判案由】    公共危險等
【裁判全文】
臺灣彰化地方法院刑事判決                            九十二年度交訴字第九號
    公  訴  人  臺灣彰化地方法院檢察署檢察官
    被      告  乙○○  男  三.
右列被告因公共危險等案件，經檢察官提起公訴（九十一年度偵字第六八九九號），
本院判決如左：
    主      文
乙○○從事業務之人，因業務上之過失致人於死，處有期徒刑壹年；又駕駛動力交通
工具肇事，致人死傷而逃逸，處有期徒刑壹年，應執行有期徒刑壹年拾壹月，緩刑伍
年，緩刑期中付保護管束。
    事      實
一、乙○○平日以駕駛車牌號碼ＰＯ─０九二五號自小貨車載運兼販賣水果為業，為
    從事業務之人，於民國九十一年七月十九日上午十時十六分許，駕駛上開自用小
    貨車沿彰化縣鹿港鎮○○路石埤巷由北往南方向行駛，途經該巷（屬支道）與鹿
    東路（屬幹道）設有閃光紅燈之交岔路口時，本應注意減速接近，先停止於交岔
    路口前，讓幹道車優先通行後認為安全時，方得續行，且依當時情形，並無不能
    注意之情事，竟疏未注意減速接近，並停讓幹道車先行，即貿然前進，致撞及由
    甲○○所騎乘、沿鹿東路由西往東方向行駛、後載吳陳品之車牌號碼ＪＤＶ─０
    四五號機車，甲○○、吳陳品因此人車倒地，吳陳品受有頭部撕裂傷、腹壁擦傷
    、左小腿開放性傷口、右小腿擦傷等傷害（甲○○受傷部分未據告訴），乙○○
    見狀雖下車查看，惟因恐懼，竟未為救護或其他必要措施，反另行起意駕車逃離
    現場，嗣經路人許文卿、許永隆、林麗玲目擊並報警處理，將甲○○、吳陳品送
    醫急救後，吳陳品仍延至同日十三時五分許，因多發性外傷、低容積性休克不治
    死亡。
二、案經彰化縣警察局鹿港分局報請臺灣彰化地方法院檢察署檢察官相驗後自動檢舉
    偵查起訴。
    理      由
一、訊據被告乙○○對於右開犯罪事實坦白承認，核與被害人甲○○於警詢及本院審
    理中所述、證人許文卿於警詢中之證詞、證人許永隆及林麗玲於警詢及偵查中證
    述之情節相符。此外，並有道路交通事故調查報告表、現場照片及車損照片十幀
    附卷可稽，且被害人吳陳品確係因本件車禍死亡之事實，亦經臺灣彰化地方法院
    檢察署檢察官督同檢驗員相驗屬實，復據證人即財團法人彰化基督教醫院急診醫
    師丙○○於本院證述甚詳，另有財團法人彰化基督教醫院法醫參考病歷摘要、中
    文病歷摘要、相驗筆錄、相驗屍體證明書、驗斷書可憑，被告駕車肇事致被害人
    吳陳品死亡，應已明確。
二、按汽車行駛時，駕駛人應注意車前狀況，並隨時採取必要之安全措施；又汽車行
    駛至交岔路口，其行進、轉彎，應遵守燈光號誌之指示；而閃光紅燈係表示「停
    車再開」，車輛應減速接近，先停止於交岔路口前，讓幹道車優先通行後認為安
    全時，方得續行；另汽車駕駛人，駕駛汽車肇事致人受傷或死亡，應即採取救護
    或其他必要措施，並向警察機關報告，不得駛離，道路交通安全規則第九十四條
    第三項、第一百零二條第一項第一款、道路交通標誌標線號誌設置規則第二百十
    一條第一項第二款及道路交通管理處罰條例第六十二條第一項分別定有明文。被
    告考領有適當之駕駛執照，已經本院審核無訛及道路交通事故調查報告表載明，
    其當熟知上揭規定，另依依附卷之道路交通事故調查報告表所載，本件肇事時間
    、地點之天候、路況皆良好，被告於肇事當時，亦無不能注意之情事，竟疏於注
    意，駕駛自小貨車行經閃光紅燈之交岔路口，未停讓幹道車先行，致其所駕駛之
    自小貨車車頭碰撞甲○○所騎乘機車之左側，因而使被害人甲○○、吳陳品人車
    倒地，且使被害人吳陳品受有多發性外傷，並因低容積性休克不治死亡，被告自
    有過失。又本件車禍經送臺灣省彰化縣區車輛行車事故鑑定委員會鑑定結果，亦
    同此認定，此有該委員會鑑定意見書及函一份附卷可稽（見九十一年度他字第一
    六五七號卷宗第十一至十三頁）。再者，被害人吳陳品係因本件車禍受有多發性
    外傷，致因低容積性休克致死，故被告過失駕車肇事行為，與被害人吳陳品死亡
    之結果間，具有相當因果關係。是事證明確，被告過失致人於死犯行，洵堪認定
    。
三、被告乙○○平日以駕駛自用小貨車載運兼販賣水果為業，為從事業務之人，核其
    所為，係犯刑法第二百七十六條第二項之業務過失致死罪及第一百八十五條之四
    駕車肇事逃逸罪。公訴意旨認係犯同法第二百七十六條第一項之過失致死罪，尚
    有未洽，應予變更起訴法條。所犯業務過失致死罪部分與所犯刑法第一百八十五
    條之四之罪，方法不同，罪名復異，被告又係過失肇事致人受傷、死亡後，臨時
    起意逃逸，故應分論併罰。按行車未遵守交通規則而過失致人於死之行為，雖非
    如故意行為之惡性重大，但因被告行為過於怠忽，驟然釀成此悲劇，死者已無從
    續行其人生，其家屬之精神、心理亦受嚴重創傷，內心之悲痛、遺憾，經久無以
    平息、彌補，且被告駕駛動力交通工具肇事，致人死傷後，又逃逸，其罪責，誠
    不能視為輕微，本應量以相當刑度，不宜輕縱，用彰社會正義，方符公允。爰審
    酌被告之過失程度較重、被害人之駕駛甲○○過失程度較輕、所生之危害、肇事
    後致人死傷，而逃逸之不負責任之行為，已與被害人家屬達成民事和解賠償及其
    犯後坦承犯行之態度等一切情狀，分別量處如主文所示之刑，並定其應執行之刑
    。又查被告前未曾受有期徒刑以上刑之宣告，有台灣彰化地方法院檢察署刑案資
    料查註紀錄表及台灣高等法院被告全國前案紀錄表在卷可稽，且其家中尚有三名
    幼子（分別係七十九年次、八十年次、八十二年次），工作事業、家庭婚姻均待
    其本人維繫經營，其因一時怠忽而罹刑章，經此次偵審及刑之宣告後，當能知所
    警惕，本院認所宣告之刑以暫不執行為適當，併諭知緩刑五年，以期其自新、自
    勵。另為促其培養戒慎之生活態度，並強化其負責、自愛愛人之觀念，以免將來
    再有疏虞或不當之行為發生，造成不必要之負累，允宜於緩刑期間內施以適當之
    教育與約束，爰併諭知在緩刑期內付保護管束。
據上論斷，應依刑事訴訟法第二百九十九條第一項前段、第三百條，刑法第一百八十
五條之四、第二百七十六條第二項、第五十一條第五款、第七十四條第一款、第九十
三條第一項，罰金罰鍰提高標準條例第一條前段，判決如主文。
本案經檢察官江孟芝到庭執行職務。
中      華      民      國    九十二    年      二      月      六      日
                                    臺灣彰化地方法院交通法庭
                                        法      官  李  水  源
右正本證明與原本無異。
如不服本判決，應於判決送達後十日內向本院提出上訴狀( 須附繕本 )。
                                        法院書記官  廖  建  興
中      華      民      國    九十二    年      二      月      七      日
附錄本案論罪科刑法條全文
刑法第一百八十五條之四
駕駛動力交通工具肇事，致人死傷而逃逸者，處六月以上五年以下有期徒
刑。
刑法第二百七十六條
因過失致人於死者，處二年以下有期徒刑、拘役或二千元以下罰金。
從事業務之人，因業務上之過失犯前項之罪者，處五年以下有期徒刑或拘役，得併科
三千元以下罰金。


司法院資訊處製作；財團法人民間司法改革基金會備份。
